臺灣新竹地方法院刑事判決
                                      107年度訴字第240號
公  訴  人  臺灣新竹地方檢察署檢察官 
被      告  楊士宏


            李祖洋



            蔡其紘


            葉少琦


            黃晨瑋



            江昶毅


            王韋証


            田兆宇


上列被告因恐嚇取財等案件，經檢察官提起公訴（107 年度偵字
第1867號、107 年度少連偵字第30號），本院依簡式審判程序判
決如下：
    主  文
一、子○○共同犯恐嚇危害安全罪，處有期徒刑貳月，如易科罰
    金，以新臺幣壹仟元折算壹日，扣案之球棒參支，沒收之；
    又共同犯恐嚇危害安全罪，處有期徒刑貳月，如易科罰金，
    以新臺幣壹仟元折算壹日，扣案之球棒參支，沒收之。應執
    行有期徒刑參月，如易科罰金，以新臺幣壹仟元折算壹日。
    緩刑參年，緩刑期間付保護管束，並應於本案判決確定後壹
    年內向公庫支付新臺幣參萬元，以及於本案判決確定後貳年
    內向指定之政府機關、政府機構、行政法人、社區或其他符
    合公益目的之機構或團體，提供肆拾小時之義務勞務。
二、戊○○共同犯恐嚇危害安全罪，處有期徒刑貳月，如易科罰
    金，以新臺幣壹仟元折算壹日，扣案之球棒參支，沒收之；
    又共同犯恐嚇危害安全罪，處有期徒刑貳月，如易科罰金，
    以新臺幣壹仟元折算壹日，扣案之球棒參支，沒收之。應執
    行有期徒刑參月，如易科罰金，以新臺幣壹仟元折算壹日。
    緩刑參年，緩刑期間付保護管束，並應於本案判決確定後壹
    年內向公庫支付新臺幣參萬元，以及於本案判決確定後貳年
    內向指定之政府機關、政府機構、行政法人、社區或其他符
    合公益目的之機構或團體，提供肆拾小時之義務勞務。
三、寅○○共同犯恐嚇危害安全罪，處有期徒刑貳月，如易科罰
    金，以新臺幣壹仟元折算壹日，扣案之球棒參支，沒收之；
    又共同犯恐嚇危害安全罪，處有期徒刑貳月，如易科罰金，
    以新臺幣壹仟元折算壹日，扣案之球棒參支，沒收之。應執
    行有期徒刑參月，如易科罰金，以新臺幣壹仟元折算壹日。
    緩刑參年，緩刑期間付保護管束，並應於本案判決確定後壹
    年內向公庫支付新臺幣參萬元，以及於本案判決確定後貳年
    內向指定之政府機關、政府機構、行政法人、社區或其他符
    合公益目的之機構或團體，提供肆拾小時之義務勞務。
四、丑○○共同犯恐嚇危害安全罪，處有期徒刑貳月，如易科罰
    金，以新臺幣壹仟元折算壹日，扣案之球棒參支，沒收之；
    又共同犯恐嚇危害安全罪，處有期徒刑貳月，如易科罰金，
    以新臺幣壹仟元折算壹日，扣案之球棒參支，沒收之。應執
    行有期徒刑參月，如易科罰金，以新臺幣壹仟元折算壹日。

    丑○○成年人與少年共同故意對少年犯私行拘禁罪，處有期
    徒刑肆月，扣案之空氣槍貳支、開山刀壹支、球棒壹支，沒
    收之；又成年人與少年共同故意對少年犯私行拘禁罪，處有
    期徒刑肆月，扣案之空氣槍貳支、開山刀壹支、球棒壹支，
    沒收之。應執行有期徒刑陸月。
五、癸○○共同犯私行拘禁罪，處有期徒刑肆月，如易科罰金，
    以新臺幣壹仟元折算壹日，扣案之空氣槍貳支、開山刀壹支
    、球棒壹支，沒收之；又共同犯私行拘禁罪，處有期徒刑肆
    月，如易科罰金，以新臺幣壹仟元折算壹日，扣案之空氣槍
    貳支、開山刀壹支、球棒壹支，沒收之。應執行有期徒刑柒
    月，如易科罰金，以新臺幣壹仟元折算壹日。緩刑參年，緩
    刑期間付保護管束，並應於本案判決確定後壹年內向公庫支
    付新臺幣伍萬元，以及於本案判決確定後貳年內向指定之政
    府機關、政府機構、行政法人、社區或其他符合公益目的之
    機構或團體，提供玖拾小時之義務勞務。
六、丙○○成年人與少年共同故意對少年犯私行拘禁罪，累犯，
    處有期徒刑柒月，扣案之空氣槍貳支、開山刀壹支、球棒壹
    支，沒收之；又成年人與少年共同故意對少年犯私行拘禁罪
    ，累犯，處有期徒刑柒月，扣案之空氣槍貳支、開山刀壹支
    、球棒壹支，沒收之；又共同犯恐嚇取財罪，累犯，處有期
    徒刑捌月。應執行有期徒刑壹年。

    丙○○共同犯私行拘禁罪，累犯，處有期徒刑肆月，如易科
    罰金，以新臺幣壹仟元折算壹日。
七、甲○○成年人與少年共同故意對少年犯私行拘禁罪，處有期
    徒刑陸月，扣案之空氣槍貳支、開山刀壹支、球棒壹支，沒
    收之；又成年人與少年共同故意對少年犯私行拘禁罪，處有
    期徒刑陸月，扣案之空氣槍貳支、開山刀壹支、球棒壹支，
    沒收之。應執行有期徒刑柒月。

    甲○○共同犯恐嚇取財罪，處有期徒刑陸月，如易科罰金，
    以新臺幣壹仟元折算壹日；又共同犯私行拘禁罪，處有期徒
    刑參月，如易科罰金，以新臺幣壹仟元折算壹日。應執行有
    期徒刑柒月，如易科罰金，以新臺幣壹仟元折算壹日。
八、乙○○共同犯私行拘禁罪，處有期徒刑伍月，如易科罰金，
    以新臺幣壹仟元折算壹日，扣案之空氣槍貳支、開山刀壹支
    、球棒壹支，沒收之；又共同犯私行拘禁罪，處有期徒刑伍
    月，如易科罰金，以新臺幣壹仟元折算壹日，扣案之空氣槍
    貳支、開山刀壹支、球棒壹支，沒收之；又共同犯恐嚇取財
    罪，處有期徒刑陸月，如易科罰金，以新臺幣壹仟元折算壹
    日；又共同犯私行拘禁罪，處有期徒刑參月，如易科罰金，
    以新臺幣壹仟元折算壹日。應執行有期徒刑壹年，如易科罰
    金，以新臺幣壹仟元折算壹日。緩刑參年，緩刑期間付保護
    管束，並應於本案判決確定後壹年內向公庫支付新臺幣捌萬
    元，以及於本案判決確定後貳年內向指定之政府機關、政府
    機構、行政法人、社區或其他符合公益目的之機構或團體，
    提供壹佰貳拾小時之義務勞務。
    事  實
一、
（一）巳○○（另行審結）、子○○、戊○○、寅○○、丑○○、少年蔡○
      豪、高○坤共同基於恐嚇危害安全之犯意，於民國106 年9
       月10日上午7 時許，由巳○○駕駛車牌號碼000-0000號自
      用小客車（以不詳方式遮蔽車牌）搭載前開人等，前往卯
      ○○所經營、位於新竹市○○區○○路0 段00號之「半邊天檳榔
      攤」，先向店員壬○○恫稱：「這間店是誰圍事的」、「風
      飛砂幫的」等語，再分持棍棒敲擊卯○○所有之冰箱3 台、
      白灰機2 台、工作桌椅、脫水機1 台、玻璃門、冷氣機、
      櫃子2 個、電扇2 支、手機1 支、平板電腦1 台、電腦1 
      台、印表機1 台、電話1 支、機上盒1 台等物，足以生損
      害於卯○○（毀損部分業據撤回告訴），復接續上開犯意，
      向壬○○恫稱：「從今以後這間店就是由我們圍事」等語，
      以此加害生命、身體、財產之事，使卯○○、壬○○心生畏懼
      ，致生危害於安全。
（二）巳○○（另行審結）、子○○、戊○○、寅○○、丑○○、少年蔡○
      豪、高○坤共同基於恐嚇危害安全之犯意，於106 年9 月1
      0日上午7 時30分許，由巳○○駕駛車牌號碼000-0000號自
      用小客車（以不詳方式遮蔽車牌）搭載前開人等，前往辛○○所經營、位於新竹市○○區○○路0 段00號之「甲鼎檳榔攤
      」，先向店員丁○○恫稱：「這間店是誰圍事的」、「風飛
      砂幫的」等語，再分持棍棒敲擊辛○○所有之冰箱2 台、冷
      氣機1 台、噴灰機、櫃子、店門口玻璃、飲料等物，足以
      生損害於辛○○（毀損部分業據撤回告訴），復接續上開犯
      意，向丁○○恫稱：「從今以後這間店就是由我們圍事」等
      語，以此加害生命、身體、財產之事，使辛○○、丁○○心生
      畏懼，致生危害於安全。
二、
（一）緣李○頡、施○宸於106 年9 月28日凌晨3 時20分許，在新
      竹市○○路0 段000 號之笑傲江湖KTV 前，經辰○○指使砸毀
      丙○○之自用小客車（毀損部分未據告訴）。丙○○、丑○○、
      甲○○（3 人均係年滿20歲之成年人）、巳○○（另行審結）
      、癸○○、乙○○、少年蔡○豪、高○坤等人，基於妨害自由之
      犯意聯絡，於106 年10月9 日晚上7 時許，由乙○○駕車搭
      載甲○○、癸○○、少年高○坤等人，前往新竹市○○區○○路0 
      段00號虎林國小前，並由甲○○以束帶綑住李○頡雙手，以
      不法腕力強押李○頡上車，乙○○等人旋依計劃強押李○頡至
      新竹縣竹北市自強南路某房屋2 樓拘禁，並與丙○○、丑○○
      、巳○○、少年蔡○豪等人會合，上開人等再分別徒手或持
      棍棒毆打李○頡（傷害部分未據告訴），脅迫李○頡吐露其
      他參與砸車之人，迨李○頡供出施○宸後，始駕車返回李○
      頡住處附近，李○頡並於同日晚上10時至12時間某時許趁
      隙逃逸，丙○○、丑○○、甲○○、巳○○、癸○○、乙○○即以此方
      法剝奪李○頡之行動自由。
（二）丙○○、丑○○、甲○○（3 人均係年滿20歲之成年人）、巳○○
      （另行審結）、癸○○、乙○○、少年蔡○豪、高○坤等人，共
      同基於妨害自由之犯意，先於106 年10月9 日晚上10時許
      ，以李○頡使用之行動電話誘騙施○宸前往李○頡住處，迨
      施○宸於106 年10月10日凌晨0 時許抵達後，即由癸○○徒
      手扣住施○宸脖子拖行，以不法腕力強押施○宸上車，旋依
      計劃強押施○宸至新竹縣竹北市自強南路某房屋2 樓拘禁
      ，其餘人等再以繩子綑綁施○宸，並分別徒手或持棍棒毆
      打施○宸（傷害部分未據告訴），丙○○、甲○○、乙○○承前
      妨害自由之犯意，於106 年10月10日凌晨某時許，以繩子
      綑綁施○宸並蒙住雙眼後，強押施○宸至新竹縣北埔鄉某處
      空屋續行拘禁，復以鐵練綁住施○宸身體，嗣於106 年10
      月10日下午某時許，施○宸之親友承諾交付款項後，施○宸
      始與其親友離去，丙○○、丑○○、甲○○、巳○○、癸○○、乙○○
      即以此方法剝奪施○宸之行動自由。
三、施○宸之父己○○透過他人得知施○宸遭人拘禁一事，遂主動與
    丙○○電話聯繫，因丙○○、甲○○、乙○○知悉施○宸無力賠償毀
    損車輛之費用，且探詢得知其父己○○、其祖父庚○○較具資力
    ，竟基於意圖為自己不法所有之犯意聯絡，於106 年10月10
    日下午某時許，帶同己○○及庚○○二人前往上開拘禁施○宸之
    空屋，並在己○○、庚○○面前毆打施○宸，復對己○○、庚○○恫
    稱：要放人也可以，但要斷了施○宸一隻手才能帶走等語，
    經己○○、庚○○苦苦哀求，丙○○遂以無法向下面人交待為由，
    要求己○○、庚○○出錢解決，丙○○、甲○○、乙○○即以此方式恐
    嚇庚○○交付財物，致庚○○心生畏懼，遂承諾交付款項，施○
    宸始與其親友離去，庚○○並於106 年10月11日中午某時許，
    在新竹市武陵路某薑母鴨店內，簽發面額為新臺幣（下同）
    30萬元之支票1 張，經乙○○持以兌現後，所得30萬元款項交
    付丙○○。
四、丙○○、甲○○、乙○○共同基於妨害自由之犯意，於106年10月2
    2日下午2 時許，在新竹縣○○市○○路0 段000 巷000 號之范
    廚師餐廳，持西瓜刀、球棒等物，以不法腕力強押辰○○至新
    竹縣北埔鄉某處空屋拘禁，至同日晚上某時許，丙○○、甲○○
    、乙○○即以此方法剝奪辰○○之行動自由。
五、案經卯○○、壬○○、辛○○、丁○○訴由新竹市警察局第三分局報
    告臺灣新竹地方檢察署檢察官偵查起訴。
    理  由
壹、程序部分：
    本件被告子○○、戊○○、寅○○、丑○○、癸○○、江昶
    毅、甲○○、乙○○所犯非死刑、無期徒刑、最輕本刑為3
    年以上有期徒刑之罪，被告子○○、戊○○、寅○○、葉少
    琦、癸○○、丙○○、甲○○、乙○○於本院準備程序進行
    中，就被訴事實為有罪之陳述，經本院合議庭認合於刑事訴
    訟法第273 條之1 第1 項之規定，裁定進行簡式審判程序，
    合先敘明。
貳、實體部分：
  一、認定犯罪事實所根據的證據及理由上開事實，業據被告子
      ○○、戊○○、寅○○、丑○○、癸○○、丙○○、甲○○、乙○○分別於
      本院準備程序及審理時坦承不諱（見本院卷㈠第102 頁至
      第105 頁、第111 頁至第113 頁、第115 頁至第121 頁、
      第132 頁至第135 頁），核與證人卯○○、壬○○、辛○○、丁○○、李○頡、施○宸、己○○、庚○○分別於警詢及偵訊時之證
      述情節大致相符（見107 年度少連偵字第30號卷【下稱偵
      卷】㈠第204 頁至第207 頁、第221 頁至第228 頁、第237
       頁至第241 頁、偵卷㈢第138 頁至第139 頁、第149 頁至
      第153 頁、第259 頁至第264 頁、第271 頁、第274 頁至
      第275 頁、第325 頁至第326 頁、106 年度他字第3573號
      卷第92頁），且經證人蔡○豪於警詢、偵訊時證述屬實（
      見偵卷㈢第29頁至第38頁、第53頁至第56頁），並有被告
      巳○○之簡訊對話紀錄、行動電話通聯調閱查詢單及通信紀
      錄、刑事警察局搜索扣押筆錄、扣押物品目錄表、票據影
      本、渣打銀行帳戶提款資料各1 份、被告巳○○LINE對話紀
      錄翻拍照片14張、LINE群組翻拍照片1 張、扣案證物照片
      3 張、扣案證物及現場照片10張、甲鼎檳榔攤現場照片6 
      張、半邊天檳榔攤現場照片6 張、監視畫面翻拍照片16張
      附卷可憑（見偵卷㈠第11頁至第13頁、第35頁至第39頁、
      第42頁至第43頁、第67頁至第69頁、第84頁、第89頁至第
      91頁、第106 頁至第121 頁、第124 頁至第126 頁、第13
      6 頁、第152 頁至第154 頁、偵卷㈢第158 頁至第170 頁
      、第304 頁至第306 頁、第319 頁、第322 頁）。是認被
      告子○○、戊○○、寅○○、丑○○、癸○○、丙○○、甲○○、乙○○之
      自白，應與事實相符，堪予採信。本件事證明確，被告子
      ○○、戊○○、寅○○、丑○○、癸○○、丙○○、甲○○、乙○○所為前
      揭犯行均堪認定，應依法論科。
  二、論罪科刑
（一）
    1.核被告子○○、戊○○、寅○○、丑○○就事實欄一、（一）、（
      二）所示部分，均係犯刑法第305 條之恐嚇危害安全罪。
      又被告子○○、戊○○、寅○○、丑○○分別以一行為同時對證人
      卯○○、壬○○；辛○○、丁○○之恐嚇危害安全犯行，係一行為
      觸犯相同罪名之同種想像競合犯，應依刑法第55條之規定
      ，從一重處斷。
    2.核被告癸○○、乙○○就事實欄二、（一）、（二）所示部分
      ，均係犯刑法第302 條第1 項之私行拘禁罪。
    3.核被告丙○○、丑○○、甲○○就事實欄二、（一）、（二）所
      示部分，均係犯兒童及少年福利與權益保障法第112 條第
      1 項前段、刑法第302 條第1 項之成年人與少年共同故意
      對少年犯私行拘禁罪。
    4.核被告丙○○、甲○○、乙○○就事實欄三所示部分，均係犯刑
      法第346 條第1 項之恐嚇取財罪。
    5.核被告丙○○、甲○○、乙○○就事實欄四所示部分，均係犯刑
      法第302 條第1 項之私行拘禁罪。
（二）被告子○○、戊○○、寅○○、丑○○與共犯巳○○、少年蔡○豪、
      高○坤，就事實欄一、（一）、（二）所示部分；被告丑○○、癸○○、丙○○、甲○○、乙○○與共犯巳○○、少年蔡○豪、高
      ○坤，就事實欄二、（一）、（二）所示部分；被告丙○○
      、甲○○、乙○○，就事實欄三、四所示部分，具有犯意聯絡
      及行為分擔，應依刑法第28條之規定，論以共同正犯。
（三）被告子○○、戊○○、寅○○先後所犯上開恐嚇危害安全2 罪；
      被告丑○○先後所犯上開恐嚇危害安全2 罪、私行拘禁2 罪
      共4 罪間；被告癸○○先後所犯上開私行拘禁2罪；被告丙○○、甲○○、乙○○先後所犯上開私行拘禁3 罪、恐嚇取財1 
      罪共4 罪間，犯意各別，行為互殊，犯罪時間、地點亦均
      不同，均應予分論併罰。
（四）
    1.按成年人教唆、幫助或利用兒童及少年犯罪或與之共同實
      施犯罪或故意對其犯罪者，加重其刑至二分之一，兒童及
      少年福利與權益保障法第112 條第1 項前段定有明文。經
      查，被告丙○○、丑○○、甲○○就事實欄二、（一）、（二）
      所為，行為時係年滿20歲之成年人，證人即共犯少年蔡○
      豪、高○坤行為時則係12歲以上未滿18歲之少年，有渠等
      之年籍資料附卷可查，是被告丙○○、丑○○、甲○○與少年蔡
      ○豪、高○坤共同實施事實欄二、（一）、（二）所示犯罪
      ，應依兒童及少年福利與權益保障法第112 條第1 項前段
      之規定，加重其刑。
    2.被告丙○○、丑○○、甲○○就事實欄二、（一）、（二）所為
      ，證人李○頡、施○宸為12歲以上未滿18歲之少年，而被告
      丙○○、丑○○、甲○○係成年人，是以被告丙○○、丑○○、甲○○
      就事實欄二、（一）、（二）所為，均應依兒童及少年福
      利與權益保障法第112 條第1 項前段之規定，遞加重其刑
      。
    3.被告丙○○前於100 年間，因妨害自由案件，經本院以100 
      年度竹簡字第941 號判決判處有期徒刑4 月確定，並於10
      2 年10月3 日執行完畢等情，有臺灣高等法院被告前案紀
      錄表1 份在卷可稽，其於前案執行完畢後5 年內故意再犯
      本案有期徒刑以上之罪，俱為累犯，均應依刑法第47條第
      1 項之規定，復遞加重其刑。
（五）爰審酌被告丙○○、甲○○、乙○○正值青壯，不思以正當途徑
      獲取財物，竟以恐嚇方式取財，不僅造成被害人恐懼，且
      侵害他人財產法益，對於社會治安造成危害；被告子○○、
      戊○○、寅○○、丑○○以加害生命、身體、財產之事恐嚇他人
      ，使他人心生畏懼；被告丑○○、癸○○、丙○○、甲○○、乙○○
      僅因砸車糾紛，不思以理性方法解決，即以上揭方法私行
      拘禁證人李○頡、施○宸、辰○○，參以私行拘禁之時間非短
      ，足認對被害人身心俱生極大威脅及恐懼，惡性顯然非輕
      ，其等欲以非法之手段達到解決前開糾紛之目的，犯罪動
      機並非良善、犯罪手段亦非平和，嚴重影響社會治安，增
      長社會暴戾氣氛，殊值譴責，惟念被告子○○、戊○○、寅○○
      、丑○○、癸○○、丙○○、甲○○、乙○○犯後坦承犯行，態度尚
      可，兼衡被告子○○現從事餐廳之工作；被告戊○○現從事市
      場之工作；被告寅○○前有餐廳之工作經歷；被告癸○○現從
      事工程之工作；被告丙○○前有遊藝場、油漆、直排輪教練
      之工作經歷；被告甲○○前有餐飲之工作經歷；被告乙○○前
      有服飾銷售之工作經歷，另考量證人卯○○、壬○○、辛○○、
      丁○○、庚○○、李○頡、施○宸、辰○○均陳明願予從輕量刑之
      意見，以及被告子○○、戊○○、寅○○、丑○○、癸○○、丙○○、
      甲○○、乙○○就本案犯行之分工角色及支配程度，暨其等犯
      罪之目的、品行、生活狀況、智識程度等一切情狀，分別
      量處如主文所示之刑，並就被告子○○、戊○○、寅○○、癸○○
      、乙○○部分，定其等應執行之刑及諭知易科罰金之折算標
      準；被告丑○○、甲○○所犯得易科罰金及得易服社會勞動部
      分，分別定其等應執行之刑及諭知易科罰金之折算標準；
      另就被告丙○○所犯得易科罰金部分，諭知易科罰金之折算
      標準，所犯不得易科罰金部分，定其應執行之刑，以資懲
      儆。
（六）被告子○○、戊○○、寅○○、癸○○、乙○○均未曾因故意犯罪受
      有期徒刑以上刑之宣告，有臺灣高等法院被告前案紀錄表
      在卷足按，其等因一時失慮致罹刑章，惟犯罪後已坦承犯
      行，態度良好，經此次偵審程序，當知所警惕，信無再犯
      之虞，本院認其等所受宣告之刑以暫不執行為適當，爰依
      刑法第74條第1 項第1 款之規定，併予宣告緩刑3 年，以
      勵自新。然為促使被告日後更加重視法規範秩序、強化法
      治觀念，敦促被告確實惕勵改過，並使被告能以義務勞動
      方式彌補其犯罪所生損害等考量，本院認應課予一定條件
      之緩刑負擔，令其等能從中深切記取教訓，並督促時時警
      惕，爰併依刑法第74條第2 項第4 款、第5 款之規定，諭
      知被告子○○、戊○○、寅○○於判決確定後1 年內，應向公庫
      支付3 萬元，及應於判決確定後2 年內，向執行檢察官指
      定之政府機關、政府機構、行政法人、社區或其他符合公
      益目的之機構或團體（下稱政府機關等團體），提供40小
      時之義務勞務；被告癸○○於判決確定後1 年內，應向公庫
      支付5 萬元，及應於判決確定後2 年內，向執行檢察官指
      定之政府機關等團體，提供90小時之義務勞務；被告乙○○
      於判決確定後1 年內，應向公庫支付8 萬元，及應於判決
      確定後2 年內，向執行檢察官指定之政府機關等團體，提
      供120 小時之義務勞務，以期符合本件緩刑目的（若被告
      不履行此一負擔，且情節重大足認原宣告之緩刑難收其預
      期效果，而有執行刑罰之必要者，依刑法第75條之1 第1 
      項第4 款之規定，得撤銷其宣告），復依刑法第93條第1 
      項第2 款之規定，宣告於緩刑期間付保護管束，俾由地方
      法院檢察署之觀護人予以適當之督促，以觀後效。
  三、沒收
（一）按供犯罪所用、犯罪預備之物或犯罪所生之物，屬於犯罪
      行為人者，得沒收之，刑法第38條第2 項定有明文。又共
      同正犯因相互間利用他方之行為，以遂行其犯意之實現，
      本於責任共同之原則，共同正犯應對所參與犯罪之全部事
      實負責，有關沒收部分，雖他共同正犯所有供犯罪所用、
      犯罪預備之物或犯罪所生之物，亦應於其本身判決主文項
      下併為沒收之諭知（最高法院92年度台上字第7050號、86
      年度台上字第6278號判決意旨參照）。查扣案之球棒3 支
      ，為共犯巳○○所有，且係供其與被告子○○、戊○○、寅○○、
      丑○○共同為事實欄一、（一）、（二）犯行所用之物；扣
      案不具殺傷力之空氣槍2 支、開山刀1 支、球棒1 支，為
      被告乙○○所有，且係供其與被告丑○○、癸○○、丙○○、甲○○
      、共犯巳○○共同為事實欄二、（一）、（二）犯行所用之
      物，業經被告乙○○、共犯巳○○供承在卷（見本院卷㈠第104
       頁、第118 頁），應依刑法第38條第2 項之規定，及因
      責任共同之故，於個別正犯判決主文項下各別宣告沒收。
（二）按犯罪所得，屬於犯罪行為人者，沒收之。但有特別規定
      者，依其規定；犯罪所得已實際合法發還被害人者，不予
      宣告沒收或追徵，刑法第38條之1 第1 項、第5 項分別定
      有明文。查被告丙○○、甲○○、乙○○就事實欄三所示恐嚇取
      財犯行之犯罪所得，已實際合法發還被害人，有和解書在
      卷可查，依前揭規定，爰不予宣告沒收或追徵。
據上論斷，應依刑事訴訟法第273 條之1 第1 項、第299 條第1
項前段，刑法第28條、第302 條第1 項、第305 條、第346 條第
1 項、第55條、第47條第1 項、第41條第1 項前段、第8 項、第
50條第1 項但書、第51條第5 款、第74條第1 項第1 款、第2 項
第4 款、第5 款、第93條第1 項第2 款、第38條第2 項，兒童及
少年福利與權益保障法第112 條第1 項前段，刑法施行法第1 條
之1 第1 項、第2 項前段，判決如主文。
本案經檢察官周文如提起公訴，檢察官吳志中到庭執行職務。
中    華    民    國   107    年    8     月    30    日
                  刑事第六庭  法  官  王子謙
如不服本判決應於收受本判決後10日內向本院提出上訴書狀，上
訴書狀應敘述具體理由。上訴書狀未敘述上訴理由者，應於上訴
期間屆滿後20日內補提理由書狀於本院（均須按他造當事人之人
數附繕本）「切勿逕送上級法院」。
以上正本證明與原本無異。
中　　華　　民　　國　 107　　年　　8 　　月　　30　　日
                              書記官  廖宜君
附錄本案論罪科刑法條全文：
刑法第302條
私行拘禁或以其他非法方法，剝奪人之行動自由者，處五年以下
有期徒刑、拘役或三百元以下罰金。
因而致人於死者，處無期徒刑或七年以上有期徒刑，致重傷者，
處三年以上十年以下有期徒刑。
第一項之未遂犯罰之。

刑法第305條
以加害生命、身體、自由、名譽、財產之事，恐嚇他人致生危害
於安全者，處二年以下有期徒刑、拘役或三百元以下罰金。

刑法第346條
意圖為自己或第三人不法之所有，以恐嚇使人將本人或第三人之
物交付者，處六月以上五年以下有期徒刑，得併科一千元以下罰
金。
以前項方法得財產上不法之利益，或使第三人得之者，亦同。
前二項之未遂犯罰之。